【裁判字號】    89,易,3855
【裁判日期】    890930
【裁判案由】    竊盜
【裁判全文】
臺灣高雄地方法院刑事判決                        八十九年度易字第三八五五號
    公  訴  人  臺灣高雄地方法院檢察署檢察官
    被      告  甲○○
右列被告因竊盜案件，經檢察官提起公訴（八十九年度偵字第一八０一九號），本院
判決如左：
    主  文
甲○○共同攜帶兇器毀越安全設備於夜間侵入住宅竊盜，累犯，處有期徒刑壹年陸月
。扣案之油壓剪壹把沒收。
    事  實
一、甲○○前於民國八十一年、八十三年間，分別因竊盜案件經最高法院駁回上訴而
    判處有期徒刑一年十月、刑前強制工作三年及經臺灣高等法院高雄分院駁回上訴
    而判處有期徒刑二年六月，嗣經定其應執行刑三年十月、刑前強制工作三年確定
    ，於八十六年十二月十三日假釋出獄，復於八十八年五月二十三日假釋期滿執行
    完畢。詎猶不知悔改，竟與某年籍不詳姓名「黃文雄」之成年男子，基於意圖為
    自己不法所有之犯意聯絡，於八十九年八月十日凌晨三時三十分許之夜間，由甲
    ○○、「黃文雄」分騎二部機車，前往高雄市鎮一七二號乙○○經營
    之「田西亞照相館」（高雄市鎮一七二號一樓為田西亞照相館之店面
    ，二、三、四樓作為乙○○之住家使用），由「黃文雄」持其所有客觀上足認對
    人之身體、生命具危險性，可供兇器使用之油壓剪一把，剪斷上址乙○○住家兼
    店面之後門鐵窗，並翻過鐵窗而侵入乙○○之住宅，甲○○則於屋外負責接應搬
    運。「黃文雄」於上址「田西亞照相館」內竊得現金硬幣新臺幣（下同）四千零
    四元、照相機十三台（分別為型號ＲＤ六七萬米亞相機一台、機型Ｍ二００一Ｄ
    、Ｍ九八九Ｄ、Ｍ八五００Ｄ、Ｍ七０００Ｄ、Ｍ五八００Ｄ拍立得相機五台、
    型號ＢＦ八、ＢＦ八０、ＺＯＯＭＳＨＯＴ加能相機三台、型號七ＤＳ三松相機
    一台、型號ＣＡＮＯＮＥＯＳ七五０ＱＤ、ＥＯＳ一００ＱＤ單眼相機二台、型
    號ＦＭ尼康相機一台）、柯達底片二十三卷、伯爵底片十卷、富士底片二十六卷
    、柯尼卡底片三十五卷、拍立得底片八卷、六寸相紙二卷（上開竊得物品之價值
    約十八萬六千四百一十四元）後，將竊得之物交由甲○○裝入自地上拾得不詳人
    所有之米袋及紙箱內，暫時搬運至高雄市鎮一三七號屋旁放置。嗣於
    八十九年八月十日凌晨四時許，甲○○、「黃文雄」於竊盜得手後搬運之際，為
    警於高雄市鎮一七二號前當場查獲甲○○，「黃文雄」則趁隙逃逸。
二、案經高雄市政府警察局前鎮分局報請臺灣高雄地方法院檢察署檢察官偵查起訴。
    理  由
一、訊據被告甲○○矢口否認有何竊盜之犯行，辯稱：伊在八十九年八月十日凌晨，
    在高雄市前鎮夜市遇到以前當兵的朋友「黃文雄」，「黃文雄」要伊去幫忙載東
    西，到了高雄市鎮一七二號時，伊並沒有進到屋內，也沒有偷東西云
    云。
二、經查，證人乙○○所經營位於高雄市鎮一七二號「田西亞照相館」兼
    住家，於八十九年八月十日凌晨，遭竊賊自後門剪斷鐵窗之鐵條後侵入，並遭竊
    取照相機十三台、柯達底片二十三卷、伯爵底片十卷、富士底片二十六卷、柯尼
    卡底片三十五卷、拍立得底片八卷、六寸相紙二卷、硬幣四千零四元等情，業經
    證人乙○○證述綦詳；且被告於偵查中亦坦承：「我是凌晨二、三點的時候，在
    六合路碰上當兵的朋友，他說他要去偷東西，要我去幫忙載，他負責進去搬，我
    負責載，警察來他就跑了，他是以油壓剪剪破鐵窗進去的。」（見偵查卷第十三
    頁）、「是一叫黃文雄人叫我去偷搬東西，東西是他去偷的，我都在外面沒有進
    去。」（見偵查卷第二十三頁）等語，輔以證人丙○○於警訊中證稱：在八十九
    年八月十日凌晨三時四十分許，在高雄市鎮一七六號旁防火巷，見到
    一名男子在搬運紙箱，該名男子發現伊後即離開，不久又再回來，在呼叫「祥仔
    」之後警方就到達，搬運紙箱的男子就是甲○○等語，足見被告與「黃文雄」前
    往高雄市鎮一七二號之目的即在共同行竊，且由「黃文雄」負責進入
    住家竊盜，而由被告負責於屋外接應搬運。又證人乙○○證稱：其住家係遭竊賊
    剪斷後門之鐵窗進入，亦與被告所稱「黃文雄」係以油壓剪剪斷後門鐵窗之鐵條
    後進入一節相符，益見被告對「黃文雄」進入高雄市鎮一七二號之方
    式甚為清楚，衡情，以被告與「黃文雄」係於凌晨三時三十分許到達高雄市鎮一七二號之「田西亞照相館」，「黃文雄」復以自備之油壓剪剪斷該處
    鐵窗上之鐵條後進入，並自店內搬運出照相機、相紙等物交予被告等情，一般智
    識正常之人均知「黃文雄」之舉係在行竊，被告豈有推稱不知之理，被告所辯，
    顯不足採。此外，復有油壓剪一把扣案及贓物認領保管收據一紙附卷可稽。事證
    明確，被告犯行洵堪認定。
三、查被告甲○○持以行竊之油壓剪，質地堅硬，有持以行兇之可能，客觀上足認對
    人之身體、生命具危險性，顯可供兇器使用；又窗戶具有防閑之作用，為安全設
    備；高雄市鎮一七二號一樓為證人乙○○經營之田西亞照相館，二、
    三、四樓係供作證人乙○○作為住家使用之情，復經證人乙○○證述在卷，是於
    店鋪打烊後，高雄市鎮一七二號整棟房屋構成住宅一情，亦堪認定。
    被告夥同「黃文雄」於夜間之凌晨三時三十分許，持客觀上足供兇器使用之油壓
    剪，破壞安全設備之窗戶後，自窗戶侵入他人之住宅行竊，核其所為係犯刑法第
    三百二十一條第一項第一款、第二款、第三款之攜帶兇器毀越安全設備於夜間侵
    入住宅竊盜罪。其與「黃文雄」就上揭犯行間，有犯意之聯絡及行為之分擔，皆
    為共同正犯。又被告前於八十一年、八十三年間，分別因竊盜案件經最高法院駁
    回上訴而判處有期徒刑一年十月、刑前強制工作三年及經臺灣高等法院高雄分院
    駁回上訴而判處有期徒刑二年六月，嗣經定其應執行刑三年十月、刑前強制工作
    三年確定，於八十六年十二月十三日假釋出獄，復於八十八年五月二十三日假釋
    期滿執行完畢，有臺灣高雄地方法院檢察署刑案資料查註記錄表附卷可參，其受
    有期徒刑之執行完畢，五年以內再犯本件有期徒刑以上之罪，為累犯，應依刑法
    第四十七條規定加重其刑。爰審酌被告前於七十年間、七十八年間、八十一年間
    、八十三年間，即曾多次因竊盜案件經法院判刑，有臺灣高等法院被告全國前案
    紀錄表可參，竟仍不知悔改，再犯本件竊盜犯行，且攜帶兇器侵入住宅行竊，嚴
    重侵害一般社會大眾之身家安全，犯後復一再否認犯行，毫無悔意，竊得財物之
    價值高達十八萬餘元，價值非小等一切情狀，量處如主文所示之刑。扣案之油壓
    剪一把，係共同正犯「黃文雄」所有，業經被告供承在卷，且為供犯罪所用之物
    ，爰依刑法第三十八條第一項第二款宣告沒收。至另扣案之螺絲起子一支、尖嘴
    鉗一支、平口鉗一支，業經被告否認持以行竊，復無其他積極事證足認被告確有
    持扣案螺絲起子、尖嘴鉗、平口鉗竊盜之情，爰不併為沒收之諭知。
據上論斷，應依刑事訴訟法第二百九十九條第一項前段，刑法第二十八條、第三百二
十一條第一項第一款、第二款、第三款、第四十七條、第三十八條第一項第二款，判
決如主文。
本案經檢察官蕭宇誠到庭執行職務。
中      華      民      國    八十九    年      九      月     三十     日
                                  臺灣高雄地方法院刑事第七庭
                                      法  官   曾  淑  娟
右正本證明與原本無異。
如不服本判決，應於判決送達後十日內，向本院提出上訴狀。
                                      書記官   陳  恩  如
中      華      民      國    八十九    年      九      月     三十     日
附錄本判決論罪之法條：
刑法第三百二十一條第一項第一、二、三款：
犯竊盜罪而有左列情形之一者，處六月以上五年以下有期徒刑：
一、於夜間侵入住宅或有人居住之建築物、船艦或隱匿其內而犯之者。
二、毀越門扇、牆垣或其他安全設備而犯之者。
三、攜帶兇器而犯之者。


司法院資訊處製作；財團法人民間司法改革基金會備份。
